#### Contactar

alexander.osiel1993@gmail.c

www.linkedin.com/in/alexanderhernandez-orellana-21a122136 (LinkedIn)

Aptitudes principales

Microsoft Power BI Big data Análisis de datos

#### Certifications

Cómo presentar tus ideas de forma estratégica

Python Essentials 1
Certificacion Scrum Master
Introduction to Cybersecurity

# Alexander Hernandez Orellana

Analista de Datos JR Chile

### Extracto

Soy Alexander, me desempeño Control de Gestión en Pesamatic S.A. con más de un año de experiencia en el análisis de datos y la mejora de procesos internos. Mi misión es facilitar la toma de decisiones y la comunicación entre las distintas áreas de la empresa, mediante la elaboración de informes y la automatización de reportes en la intranet.

Soy un apasionado del desarrollo web . También he adquirido conocimientos sobre bases de datos con MySQL, control de versiones con Git, y metodologías ágiles con Scrum. Estoy certificado como Scrum Master y actualmente termine el diplomado de análisis de datos y la certificación del mismo otorgada por Google en colaboración con la plataforma Coursera.

Deseo estar en equipos de trabajo que entregen valor agregado a cada una de las funciones encomendadas y ser un apoyo constante en el cumplimiento de los objetivos planteados.

### Experiencia

Pesamatic S.A.
Control de Gestión
enero de 2023 - Present (2 años)

Región Metropolitana de Santiago, Chile

Responsable de análisis de gestión interna, realizando informes a las distintas areas de la empresa para la toma de decisiones.

Encargado de aplicar mejoras al sistema de intranet de la empresa para la automatización de reportes y comunicacion interna.

Fundación Conectado Aprendo Tutor académico septiembre de 2023 - Present (1 año 4 meses) Chile Tutor académico para reforzamiento de conocimientos en niños y sectores que se vieron afectados por la pandemia Covid-19, con la finalidad de eliminar la brecha educativa en un grupo determinado.

buses Vule Administrador de terminal marzo de 2018 - enero de 2023 (4 años 11 meses) Provincia de Santiago, Chile

Responsable de terminal de buses mediante las labores de recursos humanos, gestión de personal, administración de horarios y equipos de trabajo, con una dotación de 350 trabajadores, velar por la constante mejora del terminal, mejorar las relaciones y satisfacción de los sindicatos con la empresa mediante levantamiento de problemáticas.

Ingenieria y construccion Ibañez y Lira LTDA Asistente Administracion y finanzas agosto de 2017 - enero de 2018 (6 meses) vitacura

Encargado de los procesos administrativos, RRHH y tributarios de la organización, a su vez velar de que se cumpliera a cabalidad la normativa laboral vigente mediante el trabajo en terreno.

tata consultancy Digitador diciembre de 2016 - marzo de 2017 (4 meses) Provincia de Santiago, Chile

Reemplazo en el área de gestión comercial, digitando información para que después sea derivada a las distintas áreas de la empresa.

KidZania Supervisor abril de 2014 - agosto de 2016 (2 años 5 meses) Provincia de Santiago, Chile

Agencia siete comunicaciones Promotor de ventas octubre de 2013 - marzo de 2014 (6 meses) Provincia de Santiago, Chile

Jumbo Vendedor

### octubre de 2012 - septiembre de 2013 (1 año)

Provincia de Santiago, Chile

## Educación

### eClass

Diplomado Analisis de Datos para la inteligencia de negocios , Data analyst · (octubre de 2023 - mayo de 2024)

### Google

Certificado Analisis de Datos, Data analyst · (junio de 2023 - mayo de 2024)

### Duoc UC

· (2015 - 2017)

### **Generation Chile**

full stack java , TI · (octubre de 2022 - diciembre de 2022)

### OpenBootcamp